臺灣板橋地方法院刑事判決　　　　　　　　　　　　　九十三年度訴字第七八一號
　　公　訴　人　臺灣板橋地方法院檢察署檢察官
　　被　　　告　丙○○
　　選任辯護人　乙○○律師
右列被告因違反槍砲彈藥刀械管制等案件，經檢察官提起公訴（九十三年度偵字第五
五六三號），本院判決如左：
    主  文
丙○○未經許可，持有手搶，處有期徒刑陸年貳月，併科罰金新臺幣貳拾萬元，罰金
如易服勞役，以罰金總額與陸個月之日數比例折算壹日。
扣案手槍貳支（槍枝管制編號0000000000、0000000000，含其
內彈匣貳個）、改造手槍壹支（槍枝管制編號0000000000，含其內彈匣壹
個）及子彈壹拾貳顆均沒收。
    事  實
一、丙○○前因公共危險案件，經臺灣臺北地方法院以八十九年度交簡字第一六八三
    號判處拘役四十日確定，於民國八十九年十一月十日以易科罰金執行完畢（不構
    成累犯）。其未經許可，自九十一年間某日起，向姓名年籍不詳綽號「國財」之
    成年男子取得手槍二支（均係巴西ＴＡＵＲＵＳ廠製制式口徑九釐米半自動手槍
    ，各含彈匣乙個，機械性能良好，可擊發同口徑制式子彈，具殺傷力，查獲後編
    定槍枝管制編號為0000000000、0000000000）、改造手槍
    乙支（係由仿ＢＥＲＥＴＴＡ廠Ｍ９型半自動手槍製造之玩具手槍換裝土造金屬
    槍管及土造金屬滑套改造而成之改造手槍，機械性能良好，可擊發適用子彈，具
    殺傷力，含彈匣乙個，查獲後編定槍枝管制編號為0000000000）及子
    彈十二顆（均係口徑９釐米之制式子彈，具殺傷力）後，即持有之。嗣於九十三
    年三月十日三時五十分許，丙○○因綽號「阿龍」之年籍不詳之成年男子電話表
    示與他人發生爭執，乃攜帶上開二支制式手槍以及子彈十二發趕至位於臺北縣中
    和市○○路六十一號之巨登遊藝場，並與「阿龍」及其餘三名年籍不詳之成年男
    子基於以非法方法剝奪他人行動自由之共同犯意聯絡，在該遊藝場二樓內，由其
    中一姓名年籍不詳之男子，以有事商談為由，誘騙甲○○外出，而於甲○○步出
    該遊樂場門口時，由上開四名年籍不詳男子將甲○○強押入預先準備之不詳自用
    小客車內駛離，以此非法方法剝奪其行動自由，而丙○○於最後欲為上車之際，
    為甲○○之友人林國清抱住並扭打而遭制伏，另四名年籍不詳男子則強押甲○○
    駕車逃逸，經警到場處理查獲，並自丙○○所攜帶之背包內起出上開制式手槍兩
    支及子彈十二顆（已裝填於該二支制式手槍之彈匣內，每支槍內各裝填六顆），
    復於其位於臺北縣永和市○○路一一三巷三十四號住處內起獲上開改造手槍乙把
    ，另甲○○則於同日上午於臺北縣新店市烏來山區獲釋。
二、案經甲○○訴由臺北縣政府警察局中和分局報告臺灣板橋地方法院檢察署檢察官
    偵查起訴。
    理  由
一、犯罪事實之認定：
  (一)右揭犯罪事實，業據被告丙○○於本院審理中自白不諱，核與告訴人甲○○警詢
    中之指述與證人林國清於偵查中之證述相符，復有扣案手槍二支、改造手槍乙支
    與子彈十二顆等可資佐證，堪信被告前開自白應與事實相符。
  (二)又扣案槍彈經內政部警政署刑事警察局鑑定結果，其中手槍兩支（槍枝管制編號
    0000000000、0000000000，含其內彈匣二個），均係巴西
    ＴＡＵＲＵＳ廠製制式口徑九釐米半自動手槍，機械性能良好，可擊發同口徑制
    式子彈，具殺傷力；改造手槍乙支（槍枝管制編號0000000000，含其
    內彈匣乙個）則係由仿ＢＥＲＥＴＴＡ廠Ｍ九型半自動手槍製造之玩具手槍換裝
    土造金屬槍管及土造金屬滑套改造而成之改造手槍，機械性能良好，可擊發適用
    子彈，具殺傷力；另子彈十二顆均係口徑９釐米之制式子彈，具殺傷力，此有該
    局九十三年三月十日刑鑑字第○九三○○五五○九四號槍彈鑑定書在卷可稽。
  (三)綜上，本件事證明確，被告如事實欄所載之犯行均足以認定，應予依法論科。
二、論罪科刑之法律適用：
  (一)按以玩具手槍改造而成可發射子彈具有殺傷力之槍枝，係屬槍砲彈藥刀械管制條
    例第十一條所定之「其他可發射子彈具有殺傷力之槍」，核被告丙○○所為，係
    犯槍砲彈藥刀械管制條例第七條第四項之未經許可持有手槍罪、同條例第十一條
    第四項之未經許可持有可發射子彈具殺有殺傷力之改造手槍罪、同條例第十二條
    第四項之未經許可持有子彈罪及刑法第三百零二條第一項之以非法方法剝奪他人
    行動自由罪。其與綽號「阿龍」等四名男子就所犯以非法方法剝奪他人行動自由
    罪，具有犯意之連絡及行為之分擔，為共同正犯。被告以一個持有行為同時持有
    上揭手槍、改造手槍及子彈，觸犯數罪名，為想像競合犯，應依刑法第十五條之
    規定從其中較重之未經許可持有手槍罪處斷。而其所犯上開持有手槍罪與以非法
    方法剝奪他人行動自由罪間，具有目的與手段之牽連犯關係，為裁判上一罪，應
    依刑法第五十五條之規定從其中較重之持有手槍罪論處。
  (二)爰審酌被告前曾因公共危險案件，經臺灣臺北地方法院以八十九年度交簡字第一
    六八三號判處拘役四十日確定，於八十九年十一月十日以易科罰金執行完畢，此
    有臺灣高等法院被告全國前案紀錄表在卷可按，雖不構成累犯，然已足證其素行
    非佳，智識程度為高中肄業（參警詢筆錄受詢問人教育程度欄），本件犯行之犯
    罪動機、行為方式、持有槍枝子彈之種類、數量及期間、造成之危害、及在審理
    中能自白犯行，犯後態度尚稱良好等一切情狀，量處如主文所示之刑及就罰金部
    分諭知易服勞役之標準，以資儆懲。
  (三)扣案手槍二支（槍枝管制編號0000000000、0000000000，
    含其內彈匣二個）、改造手槍乙支（槍枝管制編號0000000000，含其
    內彈匣乙個）及子彈十二顆，均屬違禁物，應依刑法第三十八條第一項第一款併
    予宣告沒收。
據上論斷，應依刑事訴訟法第二百九十九條第一項前段，槍砲彈藥刀械管制條例第七
條第四項、第十一條第四項、第十二條第四項，刑法第十一條前段、第二十八條、第
三百零二條第一項、第五十五條、第四十二條第三項、第三十八條第一項第一款，罰
金罰鍰提高標準條例第二條，現行法規所定貨幣單位折算新臺幣條例第二條，判決如
主文。
本案經檢察官黃正綱到庭執行職務。
中　　　華　　　民　　　國　　九十三　　年　　　七　　　月　　二十三　　日
                          臺灣板橋地方法院刑事第五庭
                              審判長法  官  林  春  長
                                    法  官  崔  玲  琦
                                    法  官  楊  博  欽
右正本證明與原本無異
如不服本判決應於送達後十日內向本院提出上訴狀
                                    書記官  曾  美  滋
中　　　華　　　民　　　國　　九十三　　年　　　七　　　月　　二十三　　日
附錄本案論罪科刑法條全文：
槍砲彈藥刀械管制條例第七條
  未經許可，製造、販賣或運輸火砲、肩射武器、機關槍、衝鋒槍、卡柄槍、自動步
  槍、普通步槍、馬槍、手槍或各類砲彈、炸彈、爆裂物者，處死刑、無期徒刑或七
  年以上有期徒刑；處徒刑者，併科新台幣三千萬元以下罰金。
  未經許可，轉讓、出租或出借前項所列槍砲、彈藥者，處無期徒刑或五年以上有期
  徒刑，併科新台幣一千萬元以下罰金。
  意圖供自己或他人犯罪之用，而犯前二項之罪者，處死刑或無期徒刑；處徒刑者，
  併科新台幣五千萬元以下罰金。
  未經許可，持有、寄藏或意圖販賣而陳列第一項所列槍砲、彈藥者，處五年以上有
  期徒刑，併科新台幣一千萬元以下罰金。
  第一項至第三項之未遂犯罰之。
槍砲彈藥刀械管制條例第十一條
  未經許可，製造、販賣或運輸第四條第一款所稱其他可發射金屬或子彈具有殺傷力
  之各式槍砲者，處五年以上有期徒刑，併科新台幣一千萬元以下罰金。
  未經許可，轉讓、出租或出借前項所列槍砲者，處三年以上十年以下有期徒刑，併
  科新台幣七百萬元以下罰金。
  意圖供自己或他人犯罪之用，而犯前二項之罪者，處無期徒刑或七年以上有期徒刑
  ，併科新台幣一千萬元以下罰金。
  未經許可，持有、寄藏或意圖販賣而陳列第一項所列槍砲者，處一年以上七年以下
  有期徒刑，併科新台幣七百萬元以下罰金。
  第一項至第三項之未遂犯罰之。
槍砲彈藥刀械管制條例第十二條
  未經許可，製造、販賣或運輸子彈者，處一年以上七年以下有期徒刑，併科新台幣
  五百萬元以下罰金。
  未經許可，轉讓、出租或出借子彈者，處六月以上五年以下有期徒刑，併科新台幣
  三百萬元以下罰金。
  意圖供自己或他人犯罪之用，而犯前二項之罪者，處三年以上十年以下有期徒刑，
  併科新台幣七百萬元以下罰金。
  未經許可，持有、寄藏或意圖販賣而陳列子彈者，處五年以下有期徒刑，併科新台
  幣三百萬元以下罰金。
  第一項至第三項之未遂犯罰之。
 32年上字第1905號
     要    旨： 共同正犯間，非僅就其自己實施之行為負其責任，並在犯意聯絡之
範圍內
                ，對於他共同正犯所實施之行為，亦應共同負責，
